sv: Funktioner för klistermärken/dekaler: Motverkar fingeravtryck; Bubbelfri; Lätt att applicera; Värmebeständig; Färgbeständig; Omplaceringsbar; Reptålig; Självläkande; UV-beständig; Vattentät; Övrigt
en: Sticker/decal features: Anti-fingerprint; Bubble-free; Easy to apply; Heat resistant; Non-fading; Repositionable; Scratch resistant; Self-healing; UV resistant; Waterproof; Other
es: Características de la pegatina/calcomanía: Antihuellas; Sin burbujas; Fácil de aplicar; Resistente al calor; No se decolora; Reposicionable; Resistente a rayones; Autorreparable; Resistente a los rayos UV; Impermeable; Otro
nl: Sticker/decal kenmerken: Anti-vingerafdruk; Vrij van luchtbellen; Gemakkelijk aan te brengen; Hittebestendig; Kleurvast; Verplaatsbaar; Krasbestendig; Zelfherstellend; UV-bestendig; Waterdicht; Overig
sk-SK: Vlastnosti nálepiek/dekoratívnych samolepiek: Proti odtlačkom prstov; Bez bublín; Jednoduché nalepenie; Odolné voči teplu; Nevyblednúce; Premiestniteľné; Odolné voči poškriabaniu; Samoopravné; Odolné voči UV žiareniu; Vodoodolné; Iné
tr: Etiket/çıkartma özellikleri: Parmak izi bırakmaz; Hava kabarcığı bırakmaz; Kolay uygulanır; Isıya dayanıklı; Solmaz; Yeniden konumlandırılabilir; Çizilmeye dayanıklı; Kendi kendini onaran; UV ışınlarına dayanıklı; Su geçirmez; Diğer
el: Χαρακτηριστικά αυτοκόλλητων/διακοσμητικών: Προστασία από δαχτυλιές; Χωρίς φυσαλίδες; Εύκολη τοποθέτηση; Ανθεκτικό στη θερμότητα; Δεν ξεθωριάζει; Επανατοποθετούμενο; Ανθεκτικό στις γρατσουνιές; Αυτοεπουλωτικό; Ανθεκτικό στην υπεριώδη ακτινοβολία (UV); Αδιάβροχο; Άλλο
th: คุณสมบัติของสติ๊กเกอร์/สติ๊กเกอร์ติดตกแต่ง: ป้องกันรอยนิ้วมือ; ไม่มีฟองอากาศ; ติดง่าย; ทนความร้อน; สีไม่ซีดจาง; ลอกติดใหม่ได้; กันรอยขีดข่วน; รักษาตัวเองได้; ทนรังสี UV; กันน้ำ; อื่นๆ
cs: Vlastnosti samolepek/obtisků: Odolné proti otiskům prstů; Bezbublinkové; Snadná aplikace; Žáruvzdorné; Stálobarevné; Znovu použitelné; Odolné proti poškrábání; Samozacelovací; Odolné proti UV záření; Vodotěsné; Jiné
it: Caratteristiche dell'adesivo/decalcomania: Antimpronta; Senza bolle; Facile da applicare; Resistente al calore; Non sbiadisce; Riposizionabile; Antigraffio; Autoriparante; Resistente ai raggi UV; Impermeabile; Altro
sl-SI: Značilnosti nalepk: Proti prstnim odtisom; Brez mehurčkov; Enostavna namestitev; Odporno na toploto; Ne zbledi; Možnost ponovne namestitve; Odporno na praske; Samoobnovljivo; Odporno na UV-žarke; Vodoodporno; Drugo
ko: 스티커/데칼 특징: 지문 방지; 기포 방지; 간편한 부착; 내열성; 변색 방지; 재부착 가능; 스크래치 방지; 자가 복원; 자외선 차단; 방수; 기타
nb: Klistremerke-/dekalfunksjoner: Anti-fingeravtrykk; Boblefri; Enkel å påføre; Varmebestandig; Fargeekte; Flyttbar; Ripesikker; Selvreparerende; UV-bestandig; Vanntett; Annet
fr: Caractéristiques des autocollants et décalcomanies: Anti-traces de doigts; Sans bulles; Facile à appliquer; Résistant à la chaleur; Résistant à la décoloration; Repositionnable; Résistant aux rayures; Autoréparateur; Résistant aux UV; Imperméable; Autre
vi: Đặc điểm của nhãn dán/decal: Chống bám vân tay; Không bọt khí; Dễ dán; Chịu nhiệt; Không phai màu; Có thể dán lại; Chống xước; Tự phục hồi; Chống tia UV; Chống nước; Khác
de: Merkmale von Aufklebern/Dekoren: Anti-Fingerabdruck; Blasenfrei; Leicht anzubringen; Hitzebeständig; Lichtecht; Repositionierbar; Kratzfest; Selbstheilend; UV-beständig; Wasserdicht; Andere
pt-BR: Adesivo/decalque características: Antidigitais; Sem bolhas; Fácil de aplicar; Resistente ao calor; Não desbota; Reposicionável; Resistente a arranhões; Autorregenerativo; Resistente a UV; À prova d'água; Outro
pl: Cechy naklejek/kalkomanii: Odporność na odciski palców; Aplikacja bez pęcherzyków powietrza; Łatwa aplikacja; Odporność na temperaturę; Odporność na blaknięcie; Z możliwością zmiany położenia; Odporność na zarysowania; Samonaprawiająca się powłoka; Odporność na promieniowanie UV; Wodoodporność; Inne
ru: Особенности наклеек и декалей: Защита от отпечатков пальцев; Наклеивание без пузырей; Легко наносится; Термостойкая; Стойкая к выцветанию; Многоразового приклеивания; Устойчивая к царапинам; Самовосстанавливающаяся; Устойчивая к УФ-излучению; Водонепроницаемая; Другое
zh-CN: 贴纸/贴花特性: 防指纹; 无气泡; 易于粘贴; 耐热; 不褪色; 可重新粘贴; 防刮; 自修复; 防紫外线; 防水; 其他
lt-LT: Lipdukų savybės: Apsauga nuo pirštų atspaudų; Be oro burbuliukų; Lengva užklijuoti; Atsparus karščiui; Neblukstantis; Perklijuojamas; Atsparus įbrėžimams; Savaime atsinaujinantis; Atsparus UV spinduliams; Atsparus vandeniui; Kita
ja: ステッカー/デカールの特徴: 指紋防止; 気泡防止; 貼り付け簡単; 耐熱性; 色あせ防止; 貼り直し可能; 傷防止; 自己修復; UV耐性; 防水; その他
fi: Tarran ominaisuudet: Sormenjälkiä hylkivä; Kuplimaton; Helposti kiinnitettävä; Lämmönkestävä; Haalistumaton; Uudelleen asemoitava; Naarmuuntumaton; Itsekorjautuva; UV-kestävä; Vedenkestävä; Muu
pt-PT: Características de autocolantes/decais: Anti-impressões digitais; Sem bolhas; Fácil de aplicar; Resistente ao calor; Não desbota; Reposicionável; Resistente a riscos; Autorregenerativo; Resistente aos raios UV; À prova de água; Outro
da: Funktioner for stickers/decals: Anti-fingeraftryk; Boblefri; Let at påføre; Varmebestandig; Falmer ikke; Kan genplaceres; Ridsefast; Selvhelende; UV-bestandig; Vandtæt; Andet
bg-BG: Характеристики на стикери/декоративни лепенки: Против отпечатъци; Без мехурчета; Лесно поставяне; Топлоустойчив; Неизбледняващ; С възможност за преместване; Устойчив на надраскване; Самовъзстановяващ се; UV устойчив; Водоустойчив; Друго
ro-RO: Caracteristici ale autocolantelor: Anti-amprente; Fără bule; Ușor de aplicat; Rezistent la căldură; Rezistent la decolorare; Repoziționabil; Rezistent la zgârieturi; Cu autoregenerare; Rezistent la raze UV; Impermeabil; Altele
hu: Címke/matrica jellemzői: Ujjlenyomat-taszító; Buborékmentes; Könnyen felhelyezhető; Hőálló; Nem fakuló; Áthelyezhető; Karcálló; Öngyógyító; UV-álló; Vízálló; Egyéb
zh-TW: 貼紙/裝飾功能: 防指紋; 無氣泡; 易於黏貼; 耐熱; 不褪色; 可重複黏貼; 防刮; 自動修復; 抗 UV; 防水; 其他
hr-HR: Značajke naljepnica/dekodera: Protiv otisaka prstiju; Bez mjehurića; Lako nanošenje; Otporno na toplinu; Ne blijedi; Premjestivo; Otporno na ogrebotine; Samoobnavljajuće; Otporno na UV zračenje; Vodootporno; Ostalo